【裁判字號】    95,交聲,1621
【裁判日期】    951229
【裁判案由】    交管條例聲異
【裁判全文】
臺灣板橋地方法院交通事件裁定        95年度交聲字第1621號
原處分機關  交通部公路總局臺北區監理所板橋監理站
受處分人即  甲○○
異  議  人
上列受處分人因違反道路交通管理處罰條例案件，對於交通部公
路總局臺北區監理所板橋監理站於民國95年9 月29日所為之處分
（原處分案號：板監裁字裁41－C00000000 號），聲明異議，本
院裁定如下：
    主  文
異議駁回。
    理  由
一、原處分機關略以：異議人即受處分人甲○○於民國95年8 月
    20日21時35分許，騎乘車號M9Q－678號普通重機車，行經臺
    北縣中和市○○路及廟美街（裁決書誤載為泰和街）交岔路
    口時，因「駕車行經有燈光號誌管制之交岔路口闖紅燈」違
    規，為臺北縣政府警察局中和分局中和派出所執勤警員攔查
    ，並填製北縣警交字第C00000000 號違反道路交通管理事件
    通知單當場舉發。原處分機關依道路交通管理處罰條例第53
    條第1 項之規定，裁處異議人罰鍰新臺幣1,800 元，並依同
    條例第63條第1 項第3 款（原裁決書漏引第3 款）記違規點
    數3 點。
二、聲明異議意旨略以：由於舉發的路段有一點彎曲，警員當時
    視野可能有所遮蔽而誤攔異議人，且當時伊本來沿臺北縣中
    和市○○路往中山路方向行駛，行經中和路與廟美街口時，
    看到在路口有間震旦通訊行，便在該路口右轉廟美街欲進入
    該震旦通訊行看手機，但後來伊想一想身上沒有什麼錢，就
    在廟美街迴轉再右轉回到中和路，打算繼續往中山路方向行
    駛，不料遭警攔停舉發指稱闖紅燈，雖當時伊在想事情而沒
    有注意到該路口已從原本的閃黃燈改成紅綠燈，也不清楚伊
    是否真的有違規，然就算當時伊真的有違規，也應該是低額
    罰金的違規紅燈右轉，而非高額罰金之闖紅燈，為此聲明異
    議，請求撤銷原處分云云。
三、按汽車駕駛人，行經有燈光號誌管制之交岔路口闖紅燈者，
    處新臺幣1,800 元以上5,400 元以下罰鍰；又汽車駕駛人駕
    駛汽車違反道路交通管理處罰條例第53條規定者，除應依該
    條所規定之罰鍰處罰外，並記違規點數3 點，道路交通管理
    處罰條例第53條第1 項、第63條第1 項第3 款分別定有明文
    。
四、經查：異議人於前揭時、地，騎乘上開機車闖紅燈違規之事
    實，業據證人即舉發本件違規事件之執勤警員黃淼榮到庭具
    結後證稱：異議人所述的震旦通訊行地址是中和路51號，在
    中和路與廟美街交岔路口，該路口約從半年前就已經沒有閃
    光黃燈，都是正常紅綠燈，伊會在該處攔停執勤是因為該路
    口常常有事故發生，所以特別注意有無車輛闖紅燈之違規，
    且伊站的執勤位置離異議人很近，很清楚的看到異議人從震
    旦通訊行出來之後是直行闖紅燈，沒有異議人所述之右轉廟
    美街情形，因為異議人若是從廟美街右轉中和路出來，就沒
    有闖紅燈，伊也就不需要攔停異議人，況伊攔下異議人的時
    候，還有用手指出目前的燈號是紅燈，告知異議人已經闖紅
    燈，當時異議人也未曾表明異議，又伊在舉發當時已知道法
    條有修正，所以還特別在舉發違反道路交通案件通知單上註
    記異議人的違規是第53條第1 項等情節綦詳（見本院95年11
    月9 日訊問筆錄），並有證人黃淼榮繪製之路檢位置圖、臺
    北縣政府警察局北縣警交字第C00000000 號舉發違反道路交
    通管理事件通知單、臺北縣政府警察局中和分局95年9 月13
    日北縣警中申字第0950043059號函各1 份在卷可稽。酌以證
    人黃淼榮身為執勤警員與異議人並無任何仇隙，衡情其自無
    甘冒偽證罪責而虛構情節故為不利異議人之不實證述之理。
    本院復查無任何證據足資證明執勤員警有何捏造事實違法取
    締之不法情事，則應認證人黃淼榮本其維護交通秩序、安全
    職責所為舉發之違規情節，並到庭而為上開證述為真實，足
    堪採為憑信。是以，異議人雖辯稱：當時伊本來沿臺北縣中
    和市○○路往中山路方向行駛，行經中和路與廟美街口時，
    看到在路口有間震旦通訊行，便在該路口右轉廟美街欲進入
    該震旦通訊行看手機，之後在廟美街迴轉再右轉回到中和路
    ，打算繼續往中山路方向行，伊並有注意到該路口已從原本
    的閃黃燈改成紅綠燈號誌，但然就算當時伊真的有違規，也
    應該是違規紅燈右轉云云。然此顯與證人乙○○○○已明確
    證述其於舉發當時所站立之位置係與異議人所騎乘車輛及上
    開路口燈號之距離均甚近，清楚親眼目睹異議人係騎車沿中
    和路直行，於號誌已經轉成紅燈之後，仍通過該路口而闖紅
    燈等情節不符，且異議人迄未就執勤警員之舉發有何瑕疵或
    錯誤，指出證據方法以供調查，異議人上開所辯顯係事後飾
    卸之詞，並無足採。
五、綜上所述，異議人於前揭時、地，騎乘上開普通重機車有闖
    紅燈之違規行為，洵堪認定。從而，原處分機關依道路交通
    管理處罰條例第53條、第63條第1 項第3 款之規定，裁處異
    議人罰鍰1,800 元，並記違規點數3 點，於法並無不當，本
    件異議為無理由，應予駁回。
六、據上論斷，應依道路交通案件處理辦法第19條，裁定如主文
    。
中    華    民    國    95    年    12    月    29    日
                  交通法庭法  官  林淑婷
以上正本證明與原本無異
如不服本裁定應於送達後5 日內向本院提出抗告狀
                          書記官  廖貞音
中    華    民    國    95    年    12    月    29    日


司法院資訊處製作；財團法人民間司法改革基金會備份。
